臺灣高雄地方法院民事裁定
111年度雄全字第72號
聲  請  人  華南商業銀行股份有限公司

法定代理人  黃俊智  
訴訟代理人  邱偉峰   
相  對  人  陳為成（原名：常為成）

上列當事人間聲請假扣押裁定事件，本院裁定如下：
    主  文
聲請駁回。
聲請程序費用由聲請人負擔。
    理  由
一、聲請意旨略以：相對人前於民國107年5月24日向聲請人申請
    信用卡使用，消費額度為新臺幣( 下同) 30,000元，惟相對
    人自該時起至110年11月23日止，使用上開信用卡簽帳消費
    或預借現金，並經聲請人墊付該消費帳款或現金金額共積欠
    30,300元未清償。相對人自110年11月23日即未依約還款後
    ，迭經聲請人催告均置之不理，顯然相對人不無意圖逃避本
    件債務。相對人顯已喪失清償能力，而陷於無資力，為確保
    日後債權獲償，聲請人如有釋明不足部分願供擔保以代之。
    並聲明：請准聲請人以現金或同額中央政府建設公債103年
    度甲類第13期債票擔保後，將相對人財產在30,300元範圍內
    予以假扣押。
二、按請求及假扣押之原因應釋明之。前項釋明如有不足，而債
    權人陳明願供擔保或法院認為適當者，法院得定相當之擔保
    ，命供擔保後為假扣押，民事訴訟法第526 條第1 項、第2
    項亦有明定。故債權人聲請假扣押，就其請求及假扣押之原
    因均應加以釋明。僅於釋明有所不足，而債權人陳明願供擔
    保或法院認為適當者，法院始得定相當之擔保，命供擔保後
    為假扣押。又所謂假扣押之原因，依同法第523 條第1 項規
    定，係指債務人有日後不能強制執行或甚難執行之虞者，例
    如債務人浪費財產、增加負擔或就財產為不利之處分，致瀕
    臨無資力狀態，或有移往遠地、逃匿或隱匿財產等情形。至
    於債務人經債權人催告後拒絕給付，而有債務不履行情事，
    除非就其職業、資產、信用等狀況綜合判斷，認為其現存之
    整體財產價值與所欠債權價額相差懸殊，或財務顯有異常而
    難以清償債務之情形外，否則不能遽謂其有日後不能強制執
    行或甚難執行之虞，要難認債權人已盡釋明假扣押原因之責
    。
三、經查：
  ㈠聲請人主張兩造訂有信用卡契約，相對人尚有債務本金30,30
    0元未清償等情，業據其提出信用卡申請書、明細表等件為
    憑，足認聲請人已就假扣押之請求為釋明。
  ㈡聲請人雖主張相對人未依約還款，且對聲請人催帳置之不理
    ，如不經假扣押其財產，恐有日後不能受償之虞等節。然相
    對人固有未清償款項，此僅能佐證相對人身負債務未清償完
    畢，難認有恣意揮霍之行為，難謂有於日後不能強制執行或
    甚難執行之情事。是聲請人就假扣押之原因並未釋明，即不
    符假扣押之要件。揆諸上開說明，聲請人所為假扣押之聲請
    ，自屬不應准許。
四、綜上所述，聲請人聲請在30,300元範圍內，假扣押相對人之
    財產，為無理由，應予駁回。
五、據上論結，依民事訴訟法第95條、第78條，裁定如主文。
中　　華　　民　　國　　111 　年　　10　　月　　18　　日
                   高雄簡易庭  法　官   鄧怡君
以上正本係照原本作成。
如對本裁定抗告須於裁定送達後10日內向本院提出抗告狀，並繳
納裁判費新台幣1,000元。　　　　　　　　　 
中　　華　　民　　國　　111 　年　　10　　月　　18　　日
                               書記官   吳語杰